【裁判字號】    89,易,182
【裁判日期】    890505
【裁判案由】    違反毒品危害防制條例
【裁判全文】
臺灣雲林地方法院刑事判決                          八十九年度易字第一八二號
    公  訴  人  臺灣雲林地方法院檢察署檢察官
    被      告  甲○○
右列被告因違反毒品危害防制條例案件，經檢察官提起公訴（八十九年度毒偵字第一
六九號），本院判決如左：
    主  文
甲○○連續施用第貳級毒品，累犯，處有期徒刑捌月。
扣案之第貳級毒品安非他命肆包（淨重共壹點捌陸公克）、沾有第貳級毒品安非他命
殘留之夾鏈袋貳個及吸管伍支均沒收銷燬之。另扣案之空夾鏈袋拾貳個均沒收。
    事  實
一、甲○○於民國（下同）八十二年間因犯非法販賣化學合成麻醉藥品罪，經台灣花
    蓮地方法院判處有期徒刑五年，上訴後於八十四年四月二十六日判決確定，經縮
    刑後業於八十八年七月二十五日假釋期滿執行完畢，仍不知悔改。又因施用第二
    級毒品案件，經依本院八十八年度毒聲字第一Ｏ五八號裁定送觀察、勒戒後，認
    無繼續施用毒品之傾向，由臺灣雲林地方法院檢察署檢察官於八十八年九月十六
    日以八十八年度毒偵字第九九號不起訴處分確定。嗣甲○○又基於概括之犯意，
    自八十八年十二月底某日起至八十九年一月二十四日止，連續在其雲林縣台西鄉
    ○○村○○路三十巷十五號住處，將第二級毒品安非他命（以下簡稱安非他命）
    置於玻璃球內以燒烤吸食其煙霧之方式，非法施用安非他命多次。嗣於八十九年
    一月二十四日晚上十一時五十分許，在其右開住處前為警查獲，並扣得安非他命
    三包，警方又在甲○○右開住處房間之抽屜內查扣安非他命一包，另在垃圾桶內
    查扣甲○○所有、沾有安非他命殘留之吸管五支及夾鏈袋二個，同時扣得甲○○
    預備用來分裝安非他命所用（以供外出施用安非他命時攜帶方便）之空夾鏈袋十
    二個。經依本院八十九年度毒聲字第一三八號裁定送觀察、勒戒後，認有繼續施
    用毒品之傾向，復依本院八十九年度毒聲字第三二六號裁定送台灣雲林戒治所施
    以強制戒治。
二、案經雲林縣警察局台西分局報請臺灣雲林地方法院檢察署檢察官偵查起訴。
    理  由
一、右開事實，業經被告甲○○自白不諱，而扣案之結晶四包，經鑑定均係安非他命
    （淨重共一‧八六公克），此有法務部調查局八十九年三月二日0000000
    0000號檢驗通知書附卷可稽，另扣案之吸管五支及空夾鏈袋其中二個，經檢
    驗沾有安非他命殘留，其餘扣案之空夾鏈袋十二個均無毒品反應，亦有法務部調
    查局八十九年四月十二日00000000000號檢驗通知書在卷足憑。被告
    甲○○前因施用第二級毒品案件，經依本院八十八年度毒聲字第一Ｏ五八號裁定
    送觀察、勒戒後，認無繼續施用毒品之傾向，由臺灣雲林地方法院檢察署檢察官
    於八十八年九月十六日以八十八年度毒偵字第九九號不起訴處分確定，復因犯本
    件施用第二級毒品案件，經依本院八十九年度毒聲字第一三八號裁定送觀察、勒
    戒後，認有繼續施用毒品之傾向，復依本院八十九年度毒聲字第三二六號裁定送
    台灣雲林戒治所施以強制戒治，此有上開各案之不起訴處分書、刑事裁定、台灣
    雲林看守所八十九年二月十四日雲所境總字第Ｏ三二九號函及該函所附之有無繼
    續施用毒品傾向評估標準紀錄紙、有無繼續施用毒品傾向證明書附卷足憑。本件
    事證明確，被告甲○○二犯施用安非他命之犯行堪予認定。
二、核被告甲○○所為，係犯毒品危害防制條例第十條第二項之施用第二級毒品罪。
    其持有安非他命之低度行為，為施用之高度行為所吸收，不另論罪。其先後多次
    施用安非他命之犯行，時間緊接、犯罪構成要件相同，顯係基於概括之犯意反覆
    為之，為連續犯，應論以一罪並加重其刑。查被告甲○○前曾犯非法販賣化學合
    成麻醉藥品罪，經台灣花蓮地方法院判處有期徒刑五年，上訴後於八十四年四月
    二十六日判決確定，經縮刑後業於八十八年七月二十五日假釋期滿執行完畢，有
    臺灣雲林地方法院檢察署刑案資料查註紀錄表可按，被告甲○○在五年以內再犯
    本件有期徒刑以上之罪，為累犯，應依刑法第四十七條之規定加重其刑。爰審酌
    被告甲○○有販賣安非他命前科，及其犯罪之動機、目的、手段、次數，所生危
    害及犯罪後之態度等情狀，量處如主文所示之刑，以資懲儆。
三、扣案之安非他命四包淨重共一‧八六公克，係屬毒品危害防制條例第二條所列之
    第二級毒品，另扣案沾有安非他命殘留之夾鏈袋二個及吸管五支，因其上所沾之
    安非他命殘留與夾鏈袋、吸管均無法分離，應依毒品危害防制條例第十八條第一
    項前段沒收銷燬之。被告甲○○既供稱：扣案無毒品反應之空夾鏈袋十二個，係
    伊預備用來分裝安非他命，以供外出施用安非他命時攜帶方便等語，則該空夾鏈
    袋十二個係被告甲○○所有、且係供犯罪預備之物，爰依刑法第三十八條第一項
    第二款宣告沒收。
四、警方於右揭時地查獲被告甲○○時，在其房間之垃圾桶內共查扣空夾鏈袋十五個
    ，除上開沾有安非他命殘留之夾鏈袋二個及無毒品反應之空夾鏈袋十二個外，還
    有一個空夾鏈袋經檢驗沾有第一級毒品海洛因殘留，此有法務部調查局八十九年
    四月十二日00000000000號檢驗通知書在卷足憑。被告甲○○既自承
    扣案之空夾鏈袋均係其所有，則被告甲○○持有沾有第一級毒品海洛因殘留之夾
    鏈袋一個之犯行，自應由公訴人另行偵辦，併此敘明。
據上論結，應依刑事訴訟法第二百九十九條第一項前段，毒品危害防制條例第十條第
二項、第十八條第一項前段，刑法第十一條前段、第五十六條、第四十七條、第三十
八條第一項第二款，判決如主文。
本案經檢察官王淑月到庭執行職務。
中      華      民      國    八十九    年      五      月      五      日
                                         台灣雲林地方法院刑事第二庭
                                             法    官  倪  彰  鴻
右正本證明與原本無異。
如不服本判決，應於判決送達後十日內向本院提出上訴狀( 應附繕本 )。
                                             書 記 官  吳  丕  顯
中      華      民      國    八十九    年      五      月      五      日
毒品危害防制條例第十條
施用第一級毒品者，處六月以上五年以下有期徒刑。
施用第二級毒品者，處三年以下有期徒刑。


司法院資訊處製作；財團法人民間司法改革基金會備份。
